臺灣屏東地方法院刑事判決　　　　　　　100年度易字第844號
公　訴　人　臺灣屏東地方法院檢察署檢察官
被　　　告　周鴻基
上列被告因違反毒品危害防制條例案件，經檢察官提起公訴（10
0 年度毒偵字第848 號），本院依法行簡式審判程序審理，判決
如下：
    主  文
周鴻基施用第二級毒品，累犯，處有期徒刑拾月。扣案第二級毒
品甲基安非他命壹包（毛重零點公克）、沾黏甲基安非他命之
玻璃球吸食器壹個均沒收銷燬之。
    事  實
一、周鴻基前於民國90年間，因施用毒品案件，經法院裁定送觀
    察勒戒，迨91年3 月7 日無繼續施用傾向出所，並由臺灣高
    雄地方法院檢察署檢察官以91年度毒偵字第589 號為不起訴
    處分確定。又於95年間，因施用毒品等案件，經本院以95年
    度訴字第924 號判處有期徒刑10月和7 月，後減刑合併定應
    執行有期徒刑7 月又15日確定，至96年10月10日執行完畢。
    詎其明知甲基安非他命業已公告列為毒品危害防制條例之第
    二級毒品，不得持有、施用，竟基於施用第二級毒品之犯意
    ，於100 年4 月7 日9 時許，在屏東縣林邊鄉某堤防處，以
    將甲基安非他命放入玻璃球吸食器內燒烤後吸食煙霧之方式
    ，施用第二級毒品甲基安非他命1 次。嗣100 年4 月7 日15
    時20分許，警方因查獲周鴻基之另案竊盜，並發覺所持第二
    級毒品甲基安非他命1 包（毛重0.3 公克）、沾黏甲基安非
    他命之玻璃球吸食器1 個，後徵其同意採尿送驗，結果呈現
    甲基安非他命陽性反應，始悉前情。
二、案經屏東縣政府警察局東港分局報告臺灣屏東地方法院檢察
    署檢察官偵查起訴。
    理  由
一、本件係依刑事訴訟法第273 條之1 第1 項行簡式審判程序，
    其證據調查依同法第273 條之2 所定原不受審判外陳述排除
    之限制；又被告對於卷內各項證據亦不爭執證據能力，復無
    事證顯示有何違法取得或類此瑕疵之情，故卷內所列各項證
    據，自均有證據能力，合先敘明。
二、上揭犯罪事實，業據被告坦承不諱，核與前開採尿檢出之毒
    品反應相符，有該尿液檢驗報告、送驗檢體代號與姓名資料
    等件為憑（見偵卷第34頁、警卷第12頁），另外尚有偵查報
    告、查獲施用毒品案件報告表所示員警查獲情形在卷供參（
    見警卷第2 、21頁），暨扣案第二級毒品甲基安非他命1 包
    （毛重0.3 公克）、沾黏甲基安非他命之玻璃球吸食器1 個
    俱經檢驗確認無訛，有簡易快速篩檢試劑初步檢驗結果足資
    佐證（見警卷第13-16 、19頁）。是認被告之自白和事實相
    合，堪予採信，從而本件罪證明確，被告犯行洵可認定，應
    依法論科。
三、本件被告已非「初犯」或「5 年後再犯」之施用毒品情形，
    業經事實欄載明綦詳，並有前案紀錄表存卷可考，自應依毒
    品危害防制條例第23條第2 項逕行追訴（最高法院97年度第
    5 次刑事庭會議決議參照）。按甲基安非他命係毒品危害防
    制條例第2 條第2 項第2 款所定第二級毒品。核被告所為，
    係犯毒品危害防制條例第10條第2 項之施用第二級毒品罪。
    被告持有毒品之低度行為應被施用之高度行為所吸收，不另
    論罪。被告曾受如事實欄所載判刑執行等情，有上開前案資
    料足稽，其於徒刑執行完畢後，5 年內故意再犯本件有期徒
    刑以上之罪，為累犯，應依刑法第47條第1 項加重刑度。爰
    審酌被告早於84年間起，已有賭博、偽造文書、搶奪、竊盜
    、施用毒品、侵占等前科，迭經判刑執行、觀察勒戒等處遇
    ，素行甚差，有上開前案資料可憑，如今仍溺於毒害、復犯
    下本案，顯見未從歷次前科記取教訓，亦無心戒斷毒癮，實
    有判處相當期間監禁矯治之必要，惟念及被告尚能坦然面對
    司法、自白罪行不諱，犯後態度非劣等一切情狀，量處如主
    文所示之刑，以資懲儆。
四、扣案甲基安非他命1 包（毛重0.3 公克），為查獲之扣案毒
    品，業如前述，而該外包裝因與毒品附和、無法析離，自應
    併視為扣案毒品，依毒品危害防制條例第18條第1 項前段宣
    告沒收銷燬之。扣案玻璃球吸食器1 個殘留甲基安非他命成
    分，同詳前述，該物因沾黏毒品無法析離，應一體視為查獲
    之扣案毒品，依毒品危害防制條例第18條第1 項前段宣告沒
    收銷燬之。
據上論斷，應依刑事訴訟法第273 條之1 第1 項、第299 條第1
項前段，毒品危害防制條例第10條第2 項、第18條第1 項前段，
刑法第11條前段、第47條第1 項，判決如主文。
本案經檢察官許英輝到庭執行職務
中    華    民    國    100    年    8    月    22    日
                  刑事第四庭     法  官   江振源
以上正本證明與原本無異
如不服本判決，應於判決送達後10日內向本院提出上訴書狀（應
附繕本），其未敘述上訴理由者，應於上訴期間屆滿後20日內補
提理由書狀於本院，上訴於臺灣高等法院高雄分院。
中    華    民    國    100    年    8    月    22    日
                                  書記官  邱淑婷
附錄本判決論罪科刑法條：
毒品危害防制條例第10條
施用第一級毒品者，處六月以上五年以下有期徒刑。
施用第二級毒品者，處三年以下有期徒刑。